# Juan Francisco Gracia Sercado

## ♣ Analista de datos

**J** 55-83-82-66-34

✓ jfgracias86@gmail.com

7 jfgs86

#### Perfil Profesional

Me especializo en el análisis de datos utilizando lenguajes de programación como R y Python, así como herramientas de análisis geoespacial como QGIS. Actualmente me desempeño como analista de datos de hechos de tránsito e infracciones en la Subdirección de Monitoreo e Información de la Dirección de Seguridad Vial y Seguimiento de la Información en la Secretaría de Movilidad de la Ciudad de México. Anteriormente, también he trabajado en la Secretaría de Cultura de la CDMX, la Secretaría de Aguas de la CDMX y el Centro de Comando, Control, Cómputo, Comunicaciones y Contacto Ciudadano.

### Experiencia Laboral

Secretaría de Movilidad de la Ciudad de México — Jun 2021 - Presente: Analista de datos Me encargo del análisis de datos relacionados con los hechos de tránsito que ocurren en la Ciudad de México, utilizando los lenguajes de programación R y Python. Además, colaboro en la creación de análisis e indicadores para evaluar y mejorar la seguridad vial.

Secretaría de Cultura de la Ciudad de México Feb 2020 - May 2021: Analista de datos Colaboración en la creación de bases de datos para generar indicadores sobre el personal que trabajaba en los FAROS.

Sistema de Aguas de la Ciudad de México Oct - Dic 2019: Analista de datos Colaboración en el proyecto Análisis de la Red de Agua de la Ciudad de México, en el que realizamos un análisis de la red de agua potable de la CDMX, utilizando herramientas matemáticas basadas en la teoría de gráficas.

Centro de Comando, Control, Cómputo, Comunicaciones y Contacto Ciudadano de la Ciudad de México Ene - May 2019: Analista de datos Elaboración de indicadores relacionados con los delitos de alto impacto que ocurren en la Ciudad de México, con el fin de analizar y monitorear las tendencias de criminalidad en la región.

Universidad Autónoma Metropolitana Ene 2009 - Dic 2012: Ayudante adjunto al Depto. de Economía Política

Diseño y análisis de estimadores macroeconómicos relacionados con la economía mexicana, orientados a la elaboración de artículos de análisis económico.

#### **Educación**

UACM, 2019 - Presente: Maestría en Ciencias de la Compeljidad, 100% créditos

UACM, 2013 - Presente: Lic. Modelación Matemática, 90% créditos

UACM, CAMeNA, 2013: Diplomado en Historia, Pensamiento y Problemáticas Contemporáneas de América Latina

Facultad de Economía, División de Estudios de Posgrado, 2012 - 2013: Diplomado: Economías de Mercado y Capitalismo: Estructura y Dinámica

UAM, 2005 - 2010: Lic. en Economía

#### 🗣 Habilidades Técnicas

- ✓ Sistemas Operativos
  - Linux
  - Windows
- **✓** Software
  - Python
  - R
  - Qgis
  - Geoda
  - Netlogo
  - Cytoscape
- ✓ Economía
  - Macroeconomía
  - Econometría
- ✓ Matemáticas
  - Métodos Numéricos
  - Estadística y Probabilidad
- ✓ Sistemas Complejos
  - Análisis de Series de Tiempo con Herramientas Fractal
  - Sistemas Dinámicos
  - Ciencia de Redes
  - Redes Neuronales

### Particpiación Universitaria

- Noviembre del 2024, **3° lugar en el concurso Hack Ruta Urbana**, organizado por IPN, la Agencia de Transporte de Yucatán y la Cámara Mexico-Alemana de Comercio e Industria.
- \* Septiembre del 2024, Impartición de la ponencia Una propuesta de Laboratorio de Datos para la UACM, UACM-San Lorenzo Tezonco.
- \* Marzo del 2024, Impartición del taller Introducción al cómputo neuronal con Python, UACM-San Lorenzo Tezonco.
- Agosto del 2022, Impartición del taller Introducción al análisis de datos con Python, UACM-San Lorenzo Tezonco.
- ♣ Diciembre del 2019, Impartición del taller Introducción al Software R para estudiantes de Ciencias Sociales, UAM-Azcapotzalco.
- Noviembre del 2019, Impartición del taller Elaboración de Mapas Interactivos en Software R, UACM.
- \* Noviembre del 2019, Ponencia en las 13° Jornadas de Modelación Matemática, UACM.
- \* Octubre del 2011, **2° lugar en el Nivel Avanzado en el concurso de conocimientos** llevado a cabo durante la semana de Economia, UAM.